臺灣桃園地方法院刑事判決　　　　　　　96年度訴字第1230號
公　訴　人　臺灣桃園地方法院檢察署檢察官
被　　　告　甲○○
　　　　　　　　　　　衖4號3.
　　　　　　　　　　（現於台灣新竹戒治所戒治中）
指定辯護人　本院公設辯護人　彭詩雯
上列被告因違反槍砲彈藥刀械管制條例案件，經檢察官提起公訴
（96年度偵字第1912 號），本院判決如下：
    主  文
甲○○未經許可，持有可發射子彈具有殺傷力之改造手槍，累犯
，處有期徒刑參年陸月，併科罰金新臺幣陸萬元，罰金如易服勞
役，以新臺幣壹仟元折算壹日。扣案仿FN廠半自動手槍製造並換
裝土造金屬槍管而成之改造手槍（未含彈匣，槍枝管制編號：00
00000000號）壹把沒收之。
    事  實
一、甲○○前因持有第一級毒品案件，經本院以95年度桃簡字第
    374 號判決判處有期徒刑3 月確定，甫於民國95年5 月25日
    易科罰金執行完畢，竟不知警惕，明知未經許可，不得無故
    持有槍砲彈藥刀械管制條例所列管之槍彈，竟未經中央主管
    機關許可，於95年8 月間某日，為圖防身，在桃園地區不詳
    地點，以新台幣（下同）2 萬2000元之價格，向其因駕駛計
    程車而結識之某不詳姓名年籍之成年男性乘客，購得仿FN廠
    半自動手槍製造並換裝土造金屬槍管而成具有殺傷力之改造
    手槍（無彈匣，槍枝管制編號：0000000000號）1 把、內具
    阻鐵未貫通之手槍槍管1 支，及直徑約7.8mm 至7.9mm 之金
    屬彈頭之土造子彈5 顆（全部可擊發，其中4 顆具有殺傷力
    ，餘1 顆發射動能不足，不具殺傷力），而自斯時起，即基
    於自己持有、支配之意思而持有該等槍彈；嗣為警透過通訊
    監察得悉甲○○持有槍械，循線於桃園縣中壢市○○路60巷
    20 弄7號前盤查甲○○，並於甲○○身上及其駕駛之車號
    9700 -KR號自小客車之右前座椅下方起出上開槍彈及槍管並
    扣案，始知上情。
二、案經台北市政府警察局移請臺灣桃園地方法院檢察署檢察官
    偵查起訴。
    理  由
壹、程序部分（證據能力）：
    按被告以外之人於審判外之言詞或書面陳述，除法律有規定
    者外，不得作為證據，刑事訴訟法第159 條第1 項固定有明
    文。惟被告以外之人於審判外之陳述，雖不符同法第159 條
    之1 至之4 之規定，而經當事人於審判程序同意作為證據，
    法院審酌該言詞陳述或書面陳述作成時之情況，認為適當者
    ，亦得為證據。又當事人、代理人或辯護人於法院調查證據
    時，知有第159 條第1 項不得為證據之情形，而未於言詞辯
    論終結前聲明異議者，視為有前項之同意，同法第159 條之
    5 亦定有明文。立法意旨在於傳聞證據未經當事人之反對詰
    問予以核實，原則上先予排除。惟若當事人已放棄反對詰問
    權，於審判程序中表明同意該等傳聞證據可作為證據；或於
    言詞辯論終結前未聲明異議，基於尊重當事人對傳聞證據之
    處分權，及證據資料愈豐富，愈有助於真實發見之理念，且
    強化言詞辯論主義，使訴訟程序得以順暢進行，上開傳聞證
    據亦均具有證據能力。本件認定事實所引用之卷證資料（包
    含人證及文書證據、物證等證據），並無證據證明係公務員
    違背法定程序所取得，被告及指定辯護人於審判程序中復未
    於言詞辯論終結前表示異議，依上開規定應均有證據能力。
    本件扣案之上開改造手槍及土造子彈，均與本案事實具有自
    然的關聯性，並無證據證明係公務員違背法定程序或經偽造
    、變造所取得，是認上開扣案槍彈，均得作為證據。又按法
    院或檢察官得囑託醫院、學校或其他相當之機關、團體為鑑
    定，或審查他人之鑑定，並準用第203 條至第206 條之1 之
    規定（不包括第202 條囑託個人鑑定時應命鑑定人於鑑定前
    具結之規定），而鑑定之經過及其結果，應命鑑定人以言詞
    或書面報告，刑事訴訟法第208 條第1 項前段及第206 條第
    1 項分別定有明文。查本件扣案槍枝1 把、槍管1 支及子彈
    5 顆，由檢察官指揮承辦員警送往內政部警政署刑事警察局
    鑑定（惟僅試射其中2顆 子彈），另又由本院將未試射之子
    彈3 顆再送往該局試射鑑定，及將扣案之槍管1 支送往內政
    部警政署保安組鑑定是否槍枝之主要組成零件；而內政部警
    政署及其所轄之刑事警察局係我國最高刑事警察機關，指揮
    各警局刑事警察偵辦刑事案件，及受囑託鑑定各刑事案件之
    證物，以協助偵辦刑案，所為之鑑定，自具有相當之專業及
    可信度，且該署鑑定人員係依法令從事公務之人員，亦將鑑
    定經過及其結果（詳下述）詳細載明於鑑定書函上，並無任
    何顯不可信之情況，參照刑事訴訟法第159 條第1 項「除法
    律別有規定」之例外（修法意旨明確指出包含同法第206 條
    ）暨同法第159 條之4第1款等規定，本案所引用該署及所轄
    刑事警察局出具之槍彈鑑定書函均有證據能力，合先敘明。
貳、實體部份：
一、上開事實，業據被告甲○○自警詢、偵查至於本院審理時全
    部坦承不諱，且其上開任意性自白，核有下述補強證據可資
    佐證：
  (一)證人即查獲員警郭若瑄於本院審理程序中結證稱：印象中在
    在96年初獲本案被告，當日是去中壢市○○路60巷20弄查一
    個販毒的毒販，本件是通訊監察監聽過程中，就有懷疑被告
    可能持有槍械，被告也在查獲現場，且現場也有安非他命的
    吸食器，所以伊等就請被告將其身上的東西拿出來，被告拿
    出1 支槍管，還有幾顆子彈，因為被告自己拿出1 支槍管，
    伊同事就順勢問被告有無其他東西，被告就帶伊等去被告車
    上，說槍放在車裡面，並在被告車上查獲1 把手槍等語明確
    （詳本院96年10月30日審判筆錄第3 至5 頁），堪信此部分
    之查獲經過已然無疑。
  (二)扣案之改造手槍1 把（未含彈匣，槍枝管制編號：00000000
    00號），經送鑑定結果，認係仿FN廠半自動手槍製造並換裝
    土造金屬槍管而成，擊發功能正常，可擊發適用子彈，具有
    殺傷力；又該扣案之子彈5 顆，均係土造子彈，直徑約
    7.8mm 至7.9mm ，具有金屬彈頭，全部均可擊發，惟其中4
    顆具有殺傷力，餘1 顆發射動能不足，不具殺傷力。此有內
    政部警政署刑事警察局96年1 月26日刑鑑字第0960005919號
    之槍彈鑑定書暨該局96年9 月4 日刑鑑字第0960125072號函
    各1 件在卷可稽。是已堪認上開查獲之槍彈中，改造手槍1
    把及土造子彈4 顆均係具有殺傷力之管制槍彈。
二、綜上，被告甲○○上開任意性自白核與事實相符而可採信，
    ，本案事證已臻明確，其犯行堪以認定，自應依法論科。至
    被告雖主張其於查獲時主動提出槍枝予警方扣案，應符合自
    首之規定，惟查：本件警方循線查獲被告之始末業據證人郭
    若瑄到庭證述稱：「本件最初是針對中壢市○○路60巷20弄
    某販毒者邱國順查緝，而在通訊監察監聽該毒販之過程中，
    得悉被告可能持有槍械，因被告說他自己是開白牌計程車，
    而且有報出車號，我們根據車號及使用電話門號的申辦人去
    證明這支門號是被告在使用，而且電話中邱國順要跟被告借
    槍，但被告說他的『小車』壞掉，拿去修了，而依據我辦案
    之經驗知悉，一般『小車』是指槍；我們在實施搜索當天，
    有將犯嫌邱國順的電話拉到現譯台作同步監聽，所以被告在
    當天與邱國順有通過電話，而且我們在現場埋伏的時候也有
    看到被告的車輛開過去。」等語綦詳（同上審判筆錄），顯
    見本件有偵查犯罪權限之員警於被告遭查獲而提出槍枝前，
    即因通訊監察過程得悉被告可能持有槍枝，而對被告涉有槍
    砲彈藥刀械管制條例犯嫌已有所發覺，故本件情形與刑法第
    62條自首之規定顯然未合，被告此部份主張尚無理由，附此
    敘明。
三、至扣案之槍管1 支，經送請內政部警政署保安隊鑑定，鑑定
    結果認：該金屬槍管內具阻鐵，非屬公告查禁之槍枝主要組
    成零件，有內政部96年11月19日內授警字第0960871853 號
    函1 份在卷可稽，故該扣案之槍管1 支，並非槍砲彈藥刀械
    管制條例第4 條、第13條所謂之槍枝主要組成零件，合先敘
    明。核被告甲○○所為，係犯槍砲彈藥刀械管制條例第8 條
    第4 項之未經許可持有可發射子彈具有殺傷力之改造手槍罪
    及同條例第12條第4 項之未經許可持有子彈罪。又被告係以
    一行為同時觸犯未經許可持有改造手槍及子彈罪，應依想像
    競合之例從一重論以未經許可持有改造手槍罪。查被告前因
    持有第一級毒品案件，經本院以95年度桃簡字第374 號判決
    判處有期徒刑3 月確定，甫於95年5 月25日易科罰金執行完
    畢，此有臺灣高等法院被告前案紀錄表1 份在卷可按，被告
    於執行完畢後5 年之內故意再犯本件有期徒刑以上之罪，自
    應依刑法第47條第1 項累犯之規定，加重其刑。爰審酌被告
    未經許可，非法持有上開槍、彈，對社會治安潛在威脅甚鉅
    ，且持有時間非短，犯罪所生之危害非輕，惟犯後能坦承全
    部犯行，態度尚佳，顯有悔意，且該等槍彈尚查無持以犯罪
    之情況，暨其素行、生活狀況、犯罪之動機、目的、手段等
    一切情狀，量處如主文所示之刑，並就併科罰金之部分諭知
    如主文所示易服勞役之折算標準。又其所犯持有具殺傷力之
    改造手槍罪，因所宣告之有期徒刑已逾1 年6 月，依據中華
    民國九十六年罪犯減刑條例第3 條第1 項第4 款之規定，自
    不得予以減刑，且同為裁判上一罪之持有子彈罪，同在不應
    減刑之列（最高法院80年度台上字第4982號判決意旨參照）
    ，均附此敘明。查扣案之上開改造手槍1 把（未含彈匣），
    為違禁物，應依刑法第38條第1 項第1 款規定沒收；另扣案
    具殺傷力之子彈4 顆及其餘不具殺傷力之子彈1 顆，均經鑑
    定試射完罄，而射擊後之彈頭及彈殼，亦非違禁物，乃無庸
    宣告沒收。
據上論斷，應依刑事訴訟法第299 條第1 項前段，槍砲彈藥刀械
管制條例第8 條第4 項、第12條第4 項，刑法第11條前段、第55
條、第47條第1 項、第42條第3 項前段、第38條第1 項第1 款，
判決如主文。
本案經檢察官邱文中到庭執行職務。
中　　華　　民　　國　　96　　年　　12　　月　　18　　日
                  刑事第五庭  審判長法　官　潘政宏
                                    法  官  陳月雯
                                    法  官  楊晴翔
如不服本判決，應於判決送達後10日內向本院提出上訴狀（應附
繕本），其未敘述上訴理由者，應於上訴期間屆滿後20日內補提
理由書狀於本院，上訴於臺灣高等法院。
本件正本證明與原本無異。
                                    書記官  范升福
中　　華　　民　　國　　96　　年　　12　　月　　28　　日
附錄論罪科刑法條：
槍砲彈藥刀械管制條例第8條
未經許可，製造、販賣或運輸鋼筆槍、瓦斯槍、麻醉槍、獵槍、
空氣槍或第4 條第1 項第1 款所定其他可發射金屬或子彈具有殺
傷力之各式槍砲者，處無期徒刑或5 年以上有期徒刑，併科新臺
幣1 千萬元以下罰金。
未經許可，轉讓、出租或出借前項所列槍枝者，處5 年以上有期
徒刑，併科新臺幣1 千萬元以下罰金。
意圖供自己或他人犯罪之用，而犯前二項之罪者，處無期徒刑或
7 年以上有期徒刑，併科新臺幣1 千萬元以下罰金。
未經許可，持有、寄藏或意圖販賣而陳列第1 項所列槍枝者，處
3 年以上10年以下有期徒刑，併科新臺幣700 萬元以下罰金。
第1 項至第3 項之未遂犯罰之。
槍砲彈藥刀械管制條例第12條
未經許可，製造、販賣或運輸子彈者，處1 年以上7 年以下有期
徒刑，併科新台幣500 萬元以下罰金。
未經許可，轉讓、出租或出借子彈者，處6 月以上5 年以下有期
徒刑，併科新台幣300 萬元以下罰金。
意圖供自己或他人犯罪之用，而犯前二項之罪者，處3 年以上10
年以下有期徒刑，併科新台幣700 萬元以下罰金。
未經許可，持有、寄藏或意圖販賣而陳列子彈者，處5 年以下有
期徒刑，併科新台幣300 萬元以下罰金。
第1 項至第3 項之未遂犯罰之。
